臺灣高等法院高雄分院刑事判決　　　 100年度上訴字第1739號
上　訴　人
即　被　告　林振偉
上列上訴人因毒品危害防制條例案件，不服臺灣高雄地方法院10
0 年度審訴字第2412號中華民國100年9月27日第一審判決（起訴
案號：臺灣高雄地方法院檢察署100 年度毒偵字第3852號），提
起上訴，本院判決如下：
     主  文
上訴駁回。
     理  由
一、依協商程序所為之科刑判決，不得上訴。但有第455 條之4
    第1 項第1 款、第2 款、第4 款、第6 款、第7 款所定情形
    之1 或協商判決違反同條第2 項之規定者，不在此限，刑事
    訴訟法第455 條之9 第1 項定有明文。
二、本件上訴意旨略以：本案認罪協商過程，係於審判庭內為之
    ，是否於審判外協商不無可議；且上訴人對於認罪協商之意
    為何並不清楚，指定之公設辯護人告知協商之結果應可接受
    ，上訴人於急迫又不解之情形下為認同之意思表示，難認協
    商係經雙方合意。且上訴人於同一日內同一地點先後施用海
    洛因、甲基安非他命毒品，應有想像競合犯之適用，原審未
    予緩刑機會，量刑不當云云。
三、經查本案係經被告於原審請求與檢察官協商，檢察官同意後
    ，原審指定公設辯護人協助，於審判外進行協商。協商過程
    ，原審法官並未介入，係休庭待協商結果復行開庭，此有原
    審於中華民國100 年9 月13日準備程序筆錄可稽，上訴人指
    摘協商進行非審判外協商，應係誤解審判外之意涵。所謂審
    判外之協商係指法官未介入之協商，與上訴人協商地點是否
    審判法庭無關。且原審於被告與檢察官達成協商之合意，檢
    察官聲請協商判決後，尚告知被告刑事訴訟法第455 條之10
    、第455 條之4 關於協商判決之相關規定，被告於原審答稱
    ：我了解規定，也知道會因而喪失上訴權，請法院依我與檢
    察官達成之合意而為判決，並稱達成協商合意係出於自由意
    志，此亦有上開準備程序筆錄可按，上訴人即被告上訴指摘
    對於協商不了解，未達成協商合意云云，顯與事實不合，其
    未符合刑事訴訟法第455條之10第1項但書之情形甚明。
四、從而，被告對於原審所為之科刑判決，依刑事訴訟法第455
    條之10第1 項前段規定，不得上訴，其提起上訴有刑事訴訟
    法第362 條前段之情形，其上訴為不合法，應予駁回，並不
    經言詞辯論為之。
據上論斷，應依刑事訴訟法第367 條前段、第372 條判決如主文
。
中    華    民    國   100    年    11    月     9    日
                  刑事第九庭    審判長法  官  莊秋桃
                                      法  官  田平安
                                      法  官  范惠瑩
以上正本證明與原本無異。
如不服本判決應於收受本判決後10日內向本院提出上訴書狀，其
未述上訴理由者，並得於提起上訴後10日內向本院補提理由書
狀（均須按他造當事人之人數附繕本)「 切勿逕送上級法院」。
中    華    民    國    100   年    11    月    10    日
                                      書記官  張文斌